【裁判字號】    92,交聲,1324
【裁判日期】    920905
【裁判案由】    交管條例聲異
【裁判全文】
臺灣板橋地方法院交通事件裁定                  九十二年度交聲字第一三二四號
    原處分機關  交通部公路總局臺北區監理所
    異  議  人
    即受處分人  乙○○
右列受處分人即異議人因違反道路交通管理處罰條例案件，對於交通部公路總局臺北
區監理所於九十二年八月六日所為之處分（原處分案號：北監營字第裁四０－ＧＣ0
000000、裁四０－ＧＣ0000000號），均聲明異議，本院裁定如左：
    主  文
異議均駁回。
    理  由
一、聲明異議意旨略以：異議人即受處分人乙○○主張在違反道路交通管理事件相關
    法令中，並未對警察進行逕行舉發時，必須採取何種採證，且本件紅燈右轉及不
    服取締二張罰單即舉發違反道路交通管理事件通知單（簡稱通知單），什麼佐證
    都沒有，以致伊權益嚴重受損，而本件二張裁決書與通知單之違規人是否為其他
    第三者所為，或係警員看錯車牌，並無確切證據可循，且申訴系統之回饋管道過
    於主觀，流於形式化等語，爰均請求撤銷原處分云云。
二、按汽車駕駛人，行經有燈光號誌管制之交岔路口闖紅燈者，處新臺幣（下同）一
    千八百元以上五千四百元以下罰鍰；汽車駕駛人，駕駛汽車有違反本條例之行為
    ，經交通勤務警察或依法令執行交通稽查任務人員制止時，不聽制止或拒絕停車
    接受稽查而逃逸者，除按各該條規定處罰外，處三千元以上六千元以下罰鍰；汽
    車駕駛人違反本條例第五十三條者，除各依原條款處罰鍰外，並各予記違規點數
    三點、違反本條例第六十條第一項者，除各依原條款處罰鍰外，並各予記違規點
    數一點，道路交通管理處罰條例第五十三條、第六十條第一項、第六十三條第一
    項第三款、第一款分別定有明文。
三、經查，本件異議人乙○○於民國九十二年五月十六日九時三十分許，駕駛車牌號
    碼為ＬＬＺ－八七六號重機車，行經臺中市○○路與東園巷口時，因紅燈右轉中
    港路，經警發現鳴笛並以指揮棒予以攔停，惟異議人非但未停車接受交通稽查，
    反而加速逃逸之違規事實，經臺中市警察局第六分局執勤警員逕行舉發，嗣異議
    人向處罰機關陳述意見（申訴）後，處罰機關仍認本件違規屬實，而由交通部公
    路總局臺北區監理所於九十二年八月六日各以北監營字第裁四０－ＧＣ0000
    000、裁四０－ＧＣ0000000號裁決書分別裁處異議人「罰鍰一千八百
    元，並記違規點數三點」、「罰鍰三千元，並記違規點數一點」等情，業據證人
    即舉發警員甲○○到庭結證：「我有照相。我不會因為業績的關係，就去取締異
    議人。我用指揮棒來攔阻異議人。異議人的違規地點是東園巷轉中港路。異議人
    申訴的時候，我就寄一張照片給異議人；當時是異議人紅燈右轉。」等語（見本
    院九十二年八月二十七日訊問筆錄）屬實，並有舉發違規照片一張、警員甲○○
    事後補充拍攝之現場照片四張、警員甲○○事後所繪製之現場草圖一紙、該分隊
    中市警交字第ＧＣ0000000、ＧＣ0000000號通知單及該監理所北
    監營字第裁四０－ＧＣ0000000、裁四０－ＧＣ0000000號裁決書
    各二紙、臺中市警察局第六分局九十二年七月一日書函一紙附卷可稽。況異議人
    就上開舉發違規照片一張亦於九十二年八月二十七日本院訊問時當庭供稱其內所
    拍得之駕駛人及車輛確係其本人及其所駕駛之車輛無訛。是異議人空言否認上開
    違規行為所為之辯解，尚無足採。綜上足見異議人確有上開違規行為至明。原處
    分機關據以援引前揭規定，分別裁處異議人如上所述，依照上開說明，均並無不
    合，均應予維持。本件異議均為無理由，均應予駁回。
四、依道路交通案件處理辦法第十九條，裁定如主文。
中      華      民      國    九十二    年      九      月      五      日
                                      臺灣板橋地方法院交通法庭
                                          法  官  楊  千  儀
右正本證明與原本無異。
如不服本裁定，應於送達後五日內，向本院提出抗告狀。
                                          書記官  吳  河  東
中      華      民      國    九十二    年      九      月      五      日


司法院資訊處製作；財團法人民間司法改革基金會備份。
